zh-CN: 五金/硬件 > 电动/电气用品 > 电气安装盒/支架: 安装盒; 安装支架
th: ฮาร์ดแวร์ > อุปกรณ์ที่ใช้ไฟฟ้า > กล่องต่อสายและขายึดอุปกรณ์ไฟฟ้า: กล่องต่อสาย; ตัวยึด
pt-BR: Ferragens > Suprimentos elétricos > Caixas e braçadeiras de montagem: Caixas de montagem; Braçadeiras de montagem
zh-TW: 硬體 > 供電用品 > 壁掛變電箱/變電組: 壁掛變電箱; 壁掛變電組
da: Isenkram > Eludstyr > Monteringsbokse og beslag: Monteringsbokse; Monteringsbeslag
lt-LT: Techninė įranga > Elektros reikmenys > Elektros įrangos montavimo dėžutės ir laikikliai: Montavimo dėžutės; Montavimo laikikliai
sk-SK: Náradie > Dodávka elektrickej energie > Elektrické montážne boxy a konzoly: Montážne boxy; Montážne konzoly
el: Υλικά κατασκευών > Παροχή ρεύματος & ηλεκτρικά εξαρτήματα > Κουτιά & βάσεις τοποθέτησης ηλεκτρικών συσκευών: Κουτιά τοποθέτησης; Βάσεις τοποθέτησης
bg-BG: Железария > Захранване и електрически консумативи > Електрически монтажни кутии и скоби: Кутии за монтаж; Скоби за монтиране
vi: Phần cứng > Nguồn & Cấp điện > Hộp & chân đế gắn ổ điện: Hộp gắn; Chân đế gắn
cs: Kutilství a řemeslo > Elektroinstalace > Elektroinstalační krabice a konzoly: Montážní krabice; Montážní konzoly
sv: Metallprodukter > Eltillbehör > Monteringsboxar och fästen: Monteringslådor; Monteringsfästen
es: Bricolaje > Suministros eléctricos > Escuadras y cajas de montaje eléctricas: Cajas de montaje; Escuadras de montaje
hr-HR: Željezarija > Elektroinstalacijska oprema > Razvodne kutije i nosači: Razvodne kutije; Nosači razvodnih kutija
ko: 철물 > 전원/전기 용품 > 전자기기 마운트 박스/브래킷: 마운트 박스; 마운트 브래킷
fi: Rakentaminen > Teholähteet ja sähkötarvikkeet > Sähköasennusrasiat ja -kotelot: Asennusrasiat; Kiinnityskannattimet
tr: Hırdavat > Elektrik Sarf Malzemeleri > Elektrikli Montaj Kutuları ve Braketleri: Montaj Kutuları; Montaj Braketleri
ja: DIY用品 > 電力供給装置 > マウントボックス・ブラケット: マウントボックス; マウントブラケット
pt-PT: Equipamento > Artigos de potência e alimentação elétrica > Caixas e suportes de montagem elétrica: Caixas de montagem; Suportes de montagem
nb: Maskinvare > Strøm- og elektrisk utstyr > Elektriske monteringsbokser og -braketter: Monteringsbokser; Monteringsbraketter
sl-SI: Gradbena oprema > Napajanje in električna oprema > Električne montažne omarice in nosilci: Montažne omarice; Montažni nosilci
de: Heimwerkerbedarf > Elektrobedarf > Anschlussdosen & Halterungen: Montageboxen; Montagehalterungen
pl: Sprzęt > Materiały elektryczne > Skrzynki montażowe i uchwyty: Skrzynki montażowe; Uchwyty montażowe
ru: Оборудование и технические изделия > Системы электроснабжения > Монтажные коробки и кронштейны для кабелей: Монтажные коробки; Монтажные кронштейны
ro-RO: Feronerie > Articole și consumabile de alimentare și electrice > Cutii și console pentru cutii de derivație: Cutii de derivație; Console pentru cutii de derivație
en: Hardware > Power & Electrical Supplies > Electrical Mount Boxes & Brackets: Mount Boxes; Mount Brackets
nl: Bouwmaterialen > Energie- en elektriciteitsbenodigdheden > Opbouwcontactdozen en -beugels: Opbouwdozen; Opbouwbeugels
it: Articoli di ferramenta > Forniture elettriche > Scatole di derivazione e staffe: Scatole di montaggio; Staffe di montaggio
fr: Quincaillerie > Accessoires électriques > Boîtiers de fixation électriques: Boîtes de fixation; Équerres de fixation
hu: Hardver > Tápellátás és elektromos kellékek > Elektromos szerelődobozok és konzolok: Szerelődobozok; Szerelőkonzolok